【裁判字號】    98,訴緝,6
【裁判日期】    980812
【裁判案由】    毒品危害防制條例
【裁判全文】
臺灣宜蘭地方法院刑事判決               98年度訴緝字第6號
公  訴  人  臺灣宜蘭地方法院檢察署檢察官
被      告  甲○○
                    （另案在臺灣宜蘭監獄執行中）
選任辯護人  郭美春律師
上列被告因違反毒品危害防制條例案件，經檢察官提起公訴（96
年度偵字第953、1793、1794號），本院判決如下：
    主  文
甲○○無罪。
    理  由
一、公訴意旨略以：被告甲○○與乙○○基於販賣第一級毒品海
    洛因（下稱海洛因）之犯意聯絡，於95年8、9月間，丙○○
    以市內電話號碼（03）0000000號與乙○○持用之行動電話
    號碼0000000000號聯絡後，先後2次由被告與乙○○在宜蘭
    火車站等處，以每次新台幣（下同）1,000元之價格，販賣
    海洛因予丙○○，因認被告涉有毒品危害防制條例第4條第1
    項販賣第一級毒品罪嫌。
二、本件公訴人認被告涉有上開販賣毒品海洛因犯行，係以丙○○於警、偵訊中，指述以市內電話號碼（03）0000000號與
    乙○○持用之行動電話號碼0000000000號聯絡後，由乙○○
    帶同1女子前往交易地點，自該女子胸罩內取出海洛因販賣
    予伊等語為主要論據，並上開市內電話號碼（03）0000000
    號與行動電話號碼0000000000號通訊監察譯文為主要論據。
    訊據被告堅詞否認有與乙○○販賣海洛因予丙○○，並辯稱
    ：伊沒有見過丙○○，也沒有幫忙乙○○送毒品給丙○○，
    於95年8月間伊在勒戒所觀察、勒戒中等語。
三、按被告以外之人於審判外之言詞或書面陳述，除法律有規定
    者外，不得作為證據，刑事訴訟法第159條第1項定有明文。
    本件關於證人丙○○於警訊中之證述，係被告以外之人於審
    判外之言詞陳述，為傳聞證據，且被告之辯護人就上開供述
    之證據能力於本院準備及審理程序中均提出爭執，復查無得
    例外取得證據能力之法律依據，應認無證據能力，不得採為
    認定被告有罪之證據。
四、按犯罪事實應依證據認定之，無證據不得認定犯罪事實；另
    不能證明被告犯罪者，應諭知無罪之判決，刑事訴訟法第15
    4條第2項、第301條第1項分別定有明文。又刑事訴訟法上認
    定犯罪事實所憑之證據，雖不以直接證據為限，間接證據亦
    包括在內，然而無論直接證據或間接證據，其為訴訟上之證
    明，須於通常一般之人均不致有所懷疑，而得確信其為真實
    之程度者，始得據為有罪之認定，惟採用間接證據時，必其
    所成立之證據，在直接關係上，雖僅足以證明他項事實，而
    採此他項事實，本於推理之作用，足以證明待證事項者，方
    為合法，若係憑空之推想，則尚非間接證據，且如未發現相
    當證據，或證據不足以證明，自不能以推測或擬制之方法，
    以為裁判之基礎，最高法院分別著有76年台上字第4986號、
    32年上字第67號、40年台上字第86號判例可資參照。
五、經查：證人丙○○前於偵查及本院審理中，雖一致證稱乙○○販賣海洛因2次予伊，而當時乙○○身旁帶有1女子等語（
    參見96年度偵字第953號卷第15頁96年7月17日偵查筆錄、本
    院卷第70至72頁98年7月1日審判筆錄），惟關於該名女子是
    否本案被告，證人丙○○均證稱不能確定等語（參見前揭偵
    查筆錄、審判筆錄）。雖同案共犯乙○○於本院審理中證稱
    於95年8、9月間之交往女友僅有被告（參見本院卷第93頁98
    年7月29日審判筆錄），僅能認定被告於95年8、9月間曾與
    乙○○交往，但尚難憑此認定證人丙○○所稱前往交易毒品
    之女子必為被告。況依卷附通訊監察譯文所示（警蘭偵字第
    0962100896號卷第85頁），證人丙○○於98年8月18日以市
    內電話號碼（03）0000000號與乙○○持用之行動電話號碼
    0000000000號聯絡購買毒品事宜，且證人丙○○亦稱：「（
    是打完電話之後，乙○○當天就把毒品交給你？）都是當天
    約好地點之後交貨。」（參見本院卷第73頁98年7月1日審判
    筆錄）。惟被告於95年7月8日至95年8月24日此段期間中，
    因施用毒品案件於臺灣宜蘭看守所附設勒戒處所觀察、勒戒
    中，有卷附臺灣高等法院被告前案紀錄表可按，是證人丙○○所稱之98年8月18日之交易日期，被告仍在執行觀察、勒
    戒，如何能與乙○○一同前往約定交易地點販賣海洛因。綜
    上所述，公訴人所舉之證據，不足以證明被告前開販賣海洛
    因犯行。此外復查無任何積極證據，足認被告確有公訴人所
    指犯行，不能證明被告犯罪，依法應諭知無罪之判決。
據上論斷，應依刑事訴訟法第301條第1項，判決如主文。
本案經檢察官郭欣怡到庭執行職務
中    華    民    國    98    年    8     月    12    日
                  刑事第四庭審判長法  官  林楨森
                                  法  官  蔡仁昭
                                  法  官  辜漢忠
以上正本證明與原本無異。
如不服本判決應於收受送達後十日內向本院提出上訴書狀，並應
敘述具體理由；其未敘述上述理由者，應於上訴期間屆滿後二十
日內向本院補提理由書(均須按他造當事人之人數附繕本)「切勿
逕送上級法院」。
                                  書記官  許麗汝
中    華    民    國    98    年    8     月    13    日


司法院資訊處製作；財團法人民間司法改革基金會備份。
